【裁判字號】    95,易,2159
【裁判日期】    951229
【裁判案由】    竊盜
【裁判全文】
臺灣高雄地方法院刑事判決              95年度易字第2159號
公  訴  人  臺灣高雄地方法院檢察署檢察官
被      告  乙○○
上列被告因竊盜案件，經檢察官提起公訴（95年度偵字第28702
號），本院合議庭裁定由受命法官獨任進行簡式審判程序，茲判
決如下：
    主  文
乙○○犯攜帶兇器竊盜未遂罪，累犯，處有期徒刑伍月，如易科
罰金，以新臺幣壹仟元折算壹日。扣案之尖嘴鉗貳支、扳手參把
、螺絲起子貳把、破壞剪貳把、六角扳手壹組、砂輪機壹臺及鑰
匙壹把，均沒收。
    事  實
一、乙○○前於民國93年間，因傷害案件，經本院以93年度易字
    第1106號判決判處有期徒刑6 月確定，再於94年間，因竊盜
    案件，經本院以94年度簡字第625 號判決判處有期徒刑4 月
    確定，上開二案件經本院以94年度聲字第2254號裁定定應執
    行刑為有期徒刑8 月，甫於95年5 月11日縮刑期滿執行完畢
    。詎猶不知悔改，僅因工作不穩定缺錢花用，竟基於意圖為
    自己不法所有之犯意，於95年10月31日上午8 時10分許，持
    其所有之鑰匙1 把及客觀上對人之生命、身體具有危險性而
    足供兇器使用之尖嘴鉗2 支、扳手3 把、螺絲起子2 把、破
    壞剪2 把、六角扳手1 組及砂輪機1 臺，前往甲○○所經營
    位於高雄市○鎮區○○街231 之3 號「水果之優冷飲店」，
    先持上開自備鑰匙打開前揭冷飲店之大門，待進入店內後即
    拔下甲○○所有之封口膜機（價值約新臺幣15,000元）之電
    線欲竊取之，惟尚未得手之際，即為保全人員謝霖青發覺而
    報警當場查獲，並扣得乙○○所攜帶之上開工具，始知悉上
    情。
二、案經高雄市政府警察局前鎮分局報請臺灣高雄地方法院檢察
    署檢察官偵查起訴。
    理  由
一、本案被告乙○○所犯係死刑、無期徒刑、最輕本刑為3 年以
    上有期徒刑以外之罪，其於準備程序就前揭被訴事實為有罪
    之陳述，經受命法官告知簡式審判程序之旨，並聽取其與公
    訴人之意見後，本院認無不得或不宜改依簡式審判程序進行
    之處，爰依刑事訴訟法第273 條之1 第1 項、第284 條之1
    規定，裁定本件由受命法官獨任進行簡式審判程序，合先敘
    明。
二、上揭犯罪事實，迭據被告乙○○於警詢、偵查及本院審理中
    均坦承不諱（警卷第1 、2 頁、偵卷第18頁、本院卷第35、
    45頁參照），核與證人甲○○及謝霖青於警詢中所證述之情
    節相符（警卷第3 至6 頁參照），並有其自備鑰匙1 把、尖
    嘴鉗2 支、扳手3 把、螺絲起子2 把、破壞剪2 把、六角扳
    手1 組及砂輪機1 臺等工具扣案可佐，復有扣押筆錄暨扣押
    物品目錄表1 份（警卷第7 、9 頁參照）及扣案物品照片2
    幀（警卷第10頁參照）附卷足資佐證。從而，被告上開自白
    與事實相符，自可採為認定事實之證據。是本案事證明確，
    被告竊盜犯行洵堪認定，應依法論罪科刑。
三、按刑法第321 條第1 項第3 款之攜帶兇器竊盜罪，係以行為
    人攜帶兇器竊盜為其加重條件，此所謂兇器，其種類並無限
    制，凡客觀上足對人之生命、身體、安全構成威脅，具有危
    險性之兇器均屬之，且祇須行竊時攜帶此種具有危險性之兇
    器為已足，並不以攜帶之初有行兇之意圖為必要（最高法院
    79年台上字第5253號判例意旨參照）。查被告為本件竊盜犯
    行時所攜帶之尖嘴鉗、扳手、螺絲起子、破壞剪、六角扳手
    及砂輪機等工具，均係金屬材質，質地堅硬，尤其尖嘴鉗、
    螺絲起子及破壞剪之金屬部分尖銳突出，有卷附照片1 幀可
    參（警卷第10頁參照），足見上開工具客觀上均對人之生命
    、身體具有相當程度之危險性，可供兇器使用，均屬兇器無
    訛。是核被告所為，係犯刑法第321 條第2 項、第1 項第3
    款之攜帶兇器竊盜未遂罪。被告雖著手於竊盜行為之實施，
    惟尚未得手之際即為他人發現並報警查獲，為未遂犯，應依
    刑法第25條第2 項規定，按既遂犯之刑度減輕其刑。查被告
    前於93年間，因傷害案件，經本院以93年度易字第1106號判
    決判處有期徒刑6 月確定，再於94年間，因竊盜案件，經本
    院以94年度簡字第625 號判決判處有期徒刑4 月確定，上開
    二案件經本院以94年度聲字第2254號裁定定應執行刑為有期
    徒刑8 月，甫於95年5 月11日縮刑期滿執行完畢之事實，有
    臺灣高等法院被告前案紀錄表1 份附卷可查，其受有期徒刑
    之執行完畢，5 年以內故意再犯本件有期徒刑以上之罪，為
    累犯，應依刑法第47條第1 項之規定加重其刑，先加後減之
    。爰審酌被告不思以合法途徑賺取生活所需，僅因缺錢花用
    ，即持工具恣意竊取他人物品以變賣換取金錢，對他人財產
    安全顯已造成危害，其行為實不足取，守法觀念顯然淡薄，
    惟念及其犯後坦承犯行，堪認尚有悔意等一切情狀，量處如
    主文所示之刑，並考量被告年齡為35歲、家境小康、從事臨
    時工等情，諭知以新臺幣1,000 元折算1 日之易科罰金折算
    標準，以資懲戒。至扣案之鑰匙1 把、尖嘴鉗2 支、扳手3
    把、螺絲起子2 把、破壞剪2 把、六角扳手1 組及砂輪機1
    臺，均係被告所有供犯本件加重竊盜犯行所用之物，業據被
    告供明在卷，應依刑法第38條第1 項第2 款之規定，併予宣
    告沒收。
據上論斷，應依刑事訴訟法第273 條之1 第1 項、第284 條之1
、第299 條第1 項前段，刑法第321 條第2 項、第1 項第3 款、
第25條第2 項、第47條第1 項、第41條第1 項前段、第38條第1
項第2 款，刑法施行法第1 條之1 ，判決如主文。
本案經檢察官呂乾坤到庭執行職務。
中    華    民    國    95    年    12    月    29    日
                  刑事第四庭  法  官 陳振嘉
如不服本判決，應於收受送達後10日內向本院提出上訴書狀。
以上正本證明與原本無異。
中    華    民    國    95    年    12    月    29    日
                              書記官 顏宗貝
附錄本案判決論罪科刑法條全文：
中華民國刑法第321條
犯竊盜罪而有左列情形之一者，處6 月以上、5 年以下有期徒刑
：
一  於夜間侵入住宅或有人居住之建築物、船艦或隱匿其內而犯
    之者。
二  毀越門扇、牆垣或其他安全設備而犯之者。
三  攜帶兇器而犯之者。
四  結夥三人以上而犯之者。
五  乘火災、水災或其他災害之際而犯之者。
六  在車站或埠頭而犯之者。
前項之未遂犯罰之。


司法院資訊處製作；財團法人民間司法改革基金會備份。
